【裁判字號】    97,審小上,70
【裁判日期】    970731
【裁判案由】    履行協議
【裁判全文】
臺灣高雄地方法院民事裁定            97年度審小上字第70號
上  訴  人  甲○○
被上訴人    乙○○
上列當事人間請求履行協議事件，上訴人對於民國97年5 月20日
本院鳳山簡易庭97年度鳳小字第1195號第一審判決提起上訴，本
院裁定如下：
    主  文
上訴駁回。
第二審訴訟費用新台幣壹仟伍佰元由上訴人負擔。
    理  由
一、按對於小額程序之第一審判決提起上訴，非以其違背法令為
    理由，不得為之；所謂判決違背法令，乃指判決不適用法規
    或適用不當，或有民事訴訟法第469 條所列第1 款至第5 款
    事由，其判決當然為違背法令，民事訴訟法第436 條之24第
    2 項、第436 條之32第2 項準用第468 條及第469 條第1 款
    至第5 款分別定有明文。又當事人提起上訴，如依民事訴訟
    法第468 條規定，而以判決有不適用法規或適用不當為上訴
    理由者，其上訴狀或理由狀應有具體之指摘，並揭示該法規
    之條項或內容，若係成文法以外之法則（習慣或法理），則
    應揭示該法則之旨趣，倘為司法院解釋或最高法院之判例，
    則應揭示該判解之字號或其內容；如依民事訴訟法第469 條
    所列第1 款至第5 款事由提起上訴者，其上訴狀或理由狀應
    揭示合於該條款之事實，是上訴狀或理由狀如未依此項方法
    表明者，或其所表明者，顯與上開法條規定不相合者，即難
    認為已對原判決之違背法令有具體之揭示，其上訴自難認為
    合法（最高法院71年台上字第314 號判例要旨參照）。
二、上訴意旨略以：上訴人固不否認與被上訴人協議離婚時，約
    定按月給付被上訴人新台幣（下同）6,000 元之協議。惟上
    訴人為一老榮民，年事已高，且無謀生能力，復無存款，已
    不能維持生活，而被上訴人現有固定工作，每月有2 至3 萬
    元之收入，其生活並無不能維持之情形，是被上訴人請求上
    訴人依協議履行，其請求已非適法。原審未調查被上訴人是
    否已達不能維持生活之情形即逕為裁判，顯有未依職權調查
    之情事，而為違背法令之判決。爰依法提起本件上訴，聲明
    請求廢棄原判決，並駁回被上訴人在第一審之訴。
三、經查，上訴人之上訴理由乃係就原審證據取捨及認定事實之
    事項而為指摘，並未具體指明原審判決有如何不適用法規或
    適用法規不當，或有民事訴訟法第469 條第1 款至第5 款所
    稱當然違背法令之情事，及符合該條款要件之具體事實。自
    難認其已合法表明上訴理由，依首揭說明，應認其上訴為不
    合法。從而，本件上訴，並不合法，應予駁回。
四、次按於小額訴訟之上訴程序，法院為訴訟費用之裁判時，應
    確定其費用額，民事訴訟法第436 條之19第1 項、第436 條
    之32第1 項定有明文。本件第二審裁判費用為新台幣1,500
    元，應由上訴人負擔，爰併為裁定如主文第2 項所示。
五、據上論結，本件上訴為不合法，依民事訴訟法第436 之32第
    1 、2 項、第436 條之19第1 項、第444 條第1 項前段、第
    95條、第78條，裁定如主文。
中    華    民    國    97    年    7     月    31    日
                  民事第二庭審判長  法  官  林紀元
                                    法  官  黃悅璇
                                    法  官  柯彩燕
以上正本係照原本作成。
本裁定不得抗告。
中    華    民    國    97    年    7     月    31    日
                                    書記官  許珍滋


司法院資訊處製作；財團法人民間司法改革基金會備份。
